Inventaris van het archief van de Procureur-Generaal bij het Hooggerechtshof van Nederlands-Indië, (1936) 1945-1949 (1969)
Nationaal Archief, Den Haag
- VOORKOMING VAN MISDRIJVEN EN OVERTREDINGEN, 4.
  - Verzamelen van inlichtingen, 4.6
    - Verzamelde inlichtingen, 4.6.3
      - Regionale rapportages, 4.6.3.5
        - West-Java, B.
          - Maandverslagen over de politieke en criminele situatie in Pasundan uitgebracht door de RECOMBA West-Java, de Negara Recherche en de Inlichtingendienst in Bandung., 1948 jul en okt, 1949 jan-jul; 1098; 1 pak
          - Rapporten van de Afdeling Inlichtingendienst van het Korps Algemene Politie Bandung., 1948 okt-dec; 1099; 1 omslag
          - Politiek-politioneel verslag uitgebracht door het Hoofdcommissariaat van het Korps Algemene Politie te Bandung., 1948 mei; 1100; 1 omslag
          - Verslagen over de politieke situatie in Bantam., 1948 okt; 1101; 1 omslag
          - Rapporten betreffende de politieke situatie in de residentie Buitenzorg., 1948-1949; 1102; 1 omslag
          - Verslagen uitgebracht door de RECOMBA West-Java., 1948-1949; 1103; 1 omslag
          - Stukken betreffende de algemene politieke situatie in West-Java en de veiligheidssituatie van dat gebied., 1948-1949; 1104; 1 omslag
          - Stukken betreffende Indonesische bestuursambtenaren in het federaal gebied Batavia en hun politieke activiteiten., 1949; 1105; 1 omslag
          - Rapport van de Territoriaal Bestuursadviseur Bantam over de algemene politieke situatie en de rechterlijke organisatie in zijn ressort., 1949; 1106; 1 omslag
          - Stemmingsverslag West-Java, opgesteld door het Korps Algemene Politie Batavia., 1949 jan; 1107; 1 omslag
          - Berichtgeving Ontwikkeling Toestand in de residentie Priangan, halfmaandelijkse verslagen opgesteld door de resident, hoofd tijdelijk bestuur van Priangan., 1949; 1108-1109; 2 pakken
            - 1949 jan-jun, 1108
            - 1949 jul-dec, 1109
        - Midden-Java, C.
          - Chronologisch overzicht van de gebeurtenissen op Midden-Java., 1945 aug-okt; 1111; 1 omslag
          - Situatie-rapporten betreffende de residentie Semarang., 1945-1946; 1112; 1 omslag
          - Verslagen uitgebracht door het Hoofd Tijdelijk Bestuur te Semarang over de politieke situatie aldaar., 1946-1947; 1113; 1 omslag
          - Rapporten inzake de algemene politieke situatie in de residentie Cheribon., 1947; 1114; 1 omslag
          - Nota over de politieke situatie in Midden-Java, met name over de Badan Perwakilan Rakjat Indonesia Semarang (BAPRIS) en de Partai Rakjat Indonesia Serikat (PRIS) en de verrichtingen van de RECOMBA aldaar., 1948; 1115; 1 stuk
          - Rapport van de republikeinse staatspolitie in Jogjakarta over de politieke situatie in augustus 1948, buitgemaakt bij de tweede politionele actie., 1116; 1 stuk
          - Verslagen van de vertegenwoordiger van de Procureur-Generaal bij de RECOMBA Semarang inzake de situatie en het vervolgingsbeleid in zijn ressort., 1948; 1117; 1 omslag
          - Politiek-economisch verslag uitgebracht door het Hoofd Tijdelijk Bestuur te Semarang., 1948; 1118; 1 stuk
          - Rapporten over de politieke situatie in Jogjakarta en Surakarta., 1948; 1119; 1 omslag
          - Ingekomen rapporten van de vertegenwoordigers van de Procureur-Generaal in Midden-Java en verdere stukken over de algemene situatie ter plaatse., 1948 dec - 1949 nov; 1120-1124; 5 omslagen
            Zie tevens inv.nr 1110.
            - De arrestatie van republikeinse leiders en de situatie in Surakarta, 1949 feb-jul., 1120
            - Situatie in Banjumas, 1949 jul-aug., 1121
            - Situatie in Jogjakarta, 1949 jan-jul., 1122
            - Situatie in Purbalingga, 1949 jul-okt., 1123
            - Situatie in Tjilatjap, 1949 jul-okt., 1124
          - Rapporten van mr R.J. Beer, vertegenwoordiger van de Procureur-Generaal bij de Territoriaal Bestuursadviseur in Surakarta., 1948 dec - 1949 nov; 1125; 1 pak
          - Rapporten van de Territoriaal Commandant Midden-Java handelend over de politieke en militaire situatie in Jogjakarta en Surakarta., 1948-1949; 1126; 1 omslag
          - Rapporten inzake de politieke situatie op Midden-Java., 1948-1949; 1127; 1 omslag
          - Stukken betreffende de politieke situatie in Jogjakarta., 1948-1949; 1128; 1 omslag
          - Rapport van mr K.S. Bieger, vertegenwoordiger van de procureur-generaal in Jogjakarta, over de arrestatie van verdachte personen aldaar., 1949 jan; 1110; 1 omslag
          - Verslagen betreffende de situatie in Surakarta, ook na de ontruiming van het gebied door de Nederlandse militairen., 1949; 1129; 1 omslag
          - Rapporten van de Territoriaal Bestuursadviseur Midden-Java over de algemene politieke situatie in zijn gebied., 1949; 1130; 1 omslag
          - Rapporten inzake de politieke situatie in Purwakarta, met als bijlagen enige daar aangetroffen pamfletten en dreigbrieven., 1949; 1131; 1 omslag
          - Verslag met bijlagen over de situatie in het zuiden van Midden-Java opgemaakt naar aanleiding van de dienstreis van de substituut-officier van justitie, mr B. de Groot, naar Purwokerto., 1949 jul; 1132; 1 omslag
        - Oost-Java en Madura, D.
          - Overzicht van de gebeurtenissen in en rond Malang tot juli 1946., 1133; 1 stuk
          - Rapport over de wreedheden in Surabaja begaan tijdens de bersiap-periode., 1946; 1134; 1 stuk
          - Verslag betreffende de ontwikkeling van de bestuursorganisatie in Surabaja en het daaromheen liggende beschermde gebied., 1946; 1135; 1 omslag
          - Verslagen over de politieke situatie in Malang en Surabaja., 1946 okt-nov; 1136; 1 omslag
          - Stukken betreffende de Madurese onafhankelijkheidsbeweging Persatuan Kebangsaan Madura en de ontwikkeling van de politieke situatie op Madura., 1947; 1137; 1 omslag
          - Rapporten van het Kantoor Algemene Politie Oost-Java over de politieke situatie., 1947; 1138; 1 omslag
          - Rapport van dominee Hamel over de bersiap-periode in Sidoardjo., 1947; 1139; 1 omslag
          - Maandverslag uitgebracht door het Hoofd Tijdelijk Bestuur Surabaja over de situatie in de afdeling Buitendistricten., 1947 mei; 1140; 1 omslag
          - Stukken betreffende de politieke situatie en de organisatie van de rechtsbedeling in Oost-Java., 1947-1949; 1141; 1 pak
          - Stukken betreffende de activiteiten van bewoners van de Bawean-eilanden, die verblijf houden in Singapore., 1948; 1142; 1 omslag
          - Politieke verslagen Oost-Java uitgebracht door het Korps Algemene Politie Surabaja., 1948; 1143; 1 omslag
          - Rapporten betreffende de ontwikkeling van de guerilla activiteit in Oost-Java., 1948-1949; 1144; 1 omslag
        - Sumatra, E.
          - NEFIS-rapporten inzake de politieke situatie op Sumatra., 1946; 1145; 1 omslag
          - Politieke verslagen over Sumatra uitgebracht door de CCO-AMACAB, later de RECOMBA Sumatra., 1946 jan - 1948 nov; 1146; 1 pak
          - Stukken betreffende de z.g. Afscheidingsbeweging op Sumatra., 1947; 1147; 1 omslag
          - Stukken betreffende de politieke situatie en de organisatie der rechtsbedeling op Sumatra, met reisrapporten en verslagen., 1947-1948; 1148; 1 omslag
          - Nota's van de Regeringscommissaris voor Politieke Zaken op Sumatra, dr J.J. van der Velde., 1947-1948; 1149; 1 omslag
          - NEFIS-rapport over de politieke toestand in de oliegebieden op Sumatra., 1948 apr; 1150; 1 omslag
          - Halfmaandelijkse verslagen uitgebracht door het Binnenlands Bestuur op Sumatra., 1948; 1151; 1 pak
          - Rapporten van de Territoriaal Bestuursadviseur Benkulen over de algemene politieke situatie in zijn gebied., 1949; 1152; 1 omslag
          - Algemene verslagen en situatieoverzichten betreffende Sumatra., 1949 jan-mrt; 1153; 1 omslag
        - Noord- en Oost-Sumatra, F.
          - Politiek-economisch verslag over Noord-Sumatra, opgesteld door het NEFIS-Buitenkantoor te Medan., 1946; 1154; 1 omslag
          - Stukken betreffende de gebeurtenissen in Pidië en het verdwijnen van het gezag de Oeleëbalangs in dat gebied, het z.g. Tjumbe-conflict., 1946; 1155; 1 omslag
          - Politieke en economische verslagen betreffende Noord-Sumatra., 1946-1947; 1156; 1 omslag
          - Stukken betreffende de sultansmoorden aan de Oostkust van Sumatra en de terugkeer van familie van de sultan van Deli naar Medan., 1947; 1157; 1 omslag
          - Politieke verslagen uitgebracht door de resident ter Oostkust van Sumatra., 1947 sep-okt; 1158; 1 omslag
          - Stukken inzake een perscampagne onder Chinezen in Medan en de algemene politieke situatie aldaar., 1948; 1159; 1 omslag
          - Nota getiteld De sociale revolutie ter Sumatra's Oostkust., 1948; 1160; 1 omslag
          - Politieke verslagen betreffende de Oostkust van Sumatra., 1948; 1161; 1 omslag
          - Rapporten over de situatie ter Oostkust van Sumatra en in Tapanuli., 1948 sep, 1949 jan; 1162; 1 omslag
          - Stukken betreffende de op de olievelden Air Molek bij Indragiri aangebrachte vernielingen., 1948-1949; 1163; 1 omslag
          - Rapporten van de Territoriaal Bestuursadviseur ter Oostkust van Sumatra over de algemene politieke situatie in zijn gebied., 1949; 1164; 1 omslag
        - Sabang, G.
          - Verslag over de situatie in Atjeh, uitgebracht door de CO-AMACAB., 1946; 1165; 1 stuk
          - Politieke verslagen uitgebracht door de CO-AMACAB, later het Hoofd Plaatselijk Bestuur op Sabang., 1946-1949; 1166; 1 omslag
        - Sumatra's Westkust, H.
          - Dagrapporten van het NEFIS-Buitenkantoor te Padang., 1946; 1167; 1 omslag
          - Rapporten van het Hoofd Tijdelijke Bestuur te Padang over de aldaar gehouden politieke en militaire besprekingen met republikeinse autoriteiten., 1946-1947; 1168; 1 omslag
          - Politieke rapporten betreffende Sumatra's Westkust., 1946-1948; 1169; 1 pak
          - Rapport inzake het bezoek van de Amerikaanse militaire missie aan Padang., 1947 okt; 1170; 1 stuk
          - Verslagen betreffende de politieke situatie in Padang., 1948; 1171; 1 omslag
          - Rapporten van de Territoriaal Bestuursadviseur Sumatra's Westkust over de algemene politieke situatie in zijn gebied., 1949; 1172; 1 omslag
          - Correspondentie met de vertegenwoordiger van de Procureur-Generaal in Padang over de ontwikkelingen ter Sumatra's Westkust., 1949 jan-mrt; 1173; 1 omslag
        - Zuid-Sumatra, I.
          - Rapport over de situatie in Palembang tijdens de bezetting en in de periode tot eind 1945., 1945 dec; 1174; 1 omslag
          - Verslagen inzake de politieke ontwikkeling in Zuid-Sumatra., 1946-1948; 1175; 1 pak
          - Stukken betreffende de situatie in de nieuw bezette Lampongse Districten., 1949; 1176; 1 omslag
        - Riouw en Onderhorigheden, J.
          - Stukken betreffende de inrichting en de activiteiten van de Politieke Inlichtingendienst (PID) op Billiton., 1946; 1177; 1 omslag
          - Verslagen betreffende de residentie Bangka en Billiton., 1946-1948; 1178; 1 omslag
          - Veertiendaagse rapporten over de situatie in Riouw, uitgebracht door het Kantoor Algemene Politie te Singapore., 1947; 1179; 1 omslag
          - Situatierapporten betreffende Bangka, Billiton en Riouw, met name in verband met republikeinse propaganda-activiteiten aldaar., 1947; 1180; 1 omslag
          - Halfmaandelijkse rapporten over de residentie Riouw uitgebracht door de Commissaris van Politie, verbonden aan het consulaat-generaal in Singapore., 1947 jan - 1948 apr; 1181; 1 pak
            Ontbreekt: 2e helft jan 1947, 2e helft feb 1947 en 1e helft mrt 1947.
          - Stukken betreffende de sultanaatsbeweging op Riouw., 1947-1948; 1182; 1 omslag
          - Rapport van de Officier van Justitie in Riouw over de eventuele bezetting van Kwale Enok., 1949; 1183; 1 omslag
          - Report on Indragiri, area Sumatra, in het Engels gesteld rapport, voornamelijk over de economische activiteiten in het Indragiri-gebied., z.j.; 1184; 1 deel
        - Borneo, K.
          - Rapporten betreffende rampokpartijen op Borneo., 1946; 1185; 1 omslag
          - Politiek en economisch verslag betreffende de residenties Zuid-, Oost- en West-Borneo., 1946-1948; 1186; 1 pak
          - Stukken betreffende de in Sambi op Borneo gedropte republikeinse parachutisten en de in Pontianak ontdekte activiteiten van de republikeinse Field Preparation., 1947-1948; 1187; 1 omslag
          - Ingekomen verslagen van de Officieren van Justitie in Pontianak en Bandjermasin van aanhangige politieke kwesties., 1948; 1188; 1 omslag
          - Stukken betreffende de activiteiten van verschillende strijdgroepen op Borneo., 1948; 1189; 1 omslag
          - Stukken betreffende de politieke situatie in Balikpapan, Samarinda en Pontianak., 1948; 1190; 1 omslag
          - Politieke verslagen betreffende Borneo., 1948; 1191; 1 omslag
          - Briefwisseling met de Officieren van Justitie en het Binnenlands Bestuur inzake de ontwikkelingen op Borneo., 1949 jan-mei; 1192; 1 omslag
        - West Borneo, L.
          - Ingekomen verslag van het NEFIS-detachement in Pontianak over de situatie in West-Borneo., 1945 nov; 1193; 1 omslag
          - Rapport over de situatie der Chinezen op West-Borneo, voor tijdens en na de Japanse bezetting., 1946; 1194; 1 stuk
          - Politieke verslagen betreffende de Westerafdeling van Borneo., 1946 aug-okt; 1195; 1 omslag
          - Algemeen overzicht uitgebracht door de resident van West-Borneo., 1947 jul-dec; 1196; 1 omslag
        - Zuid-Borneo, M.
          - Stukken betreffende de opstandszaak te Kota Waringin en de ongeregeldheden te Sampit en Marabahan., 1945; 1197; 1 omslag
          - Briefwisseling van de Procureur-Generaal met de CO-NICA te Bandjermasin naar aanleiding van het maandverslag van laatstgenoemde., 1946 mei-jul, sep; 1198; 1 omslag
          - Stukken betreffende een opstand in Bandjermasin., 1946-1948; 1199; 1 omslag
          - Rapporten en verdere stukken betreffende de algemene en politieke situatie in Zuid-Borneo., 1947-1948; 1200; 1 pak
          - Ingekomen rapporten van de vertegenwoordiger van de Procureur-Generaal in Zuid-Borneo en verdere stukken over de situatie aldaar., 1949 jul-okt; 1201; 1 omslag
        - Oost-Borneo, N.
          - Stukken betreffende juridische en politieke kwesties in Oost-Borneo., 1946; 1202; 1 omslag
          - Stukken betreffende de ontwikkeling van de politieke situatie in Samarinda, Oost-Borneo., 1946-1947; 1203; 1 omslag
          - Algemene, politieke en economische verslagen uitgebracht door de resident van Oost-Borneo., 1946-1948; 1204; 1 pak
        - Celebes, O.
          - Stukken betreffende de politieke situatie in Zuid-Celebes en de activiteiten van de Partai Nasional Indonesia (PNI) aldaar., 1946; 1205; 1 omslag
          - Rapport van het gewezen districtshoofd van Tonsea over de politieke situatie in de Minahassa en inzake de muiterij onder Manadonese militairen., 1946; 1206; 1 stuk
          - Uittreksel uit een verslag van J. Manoppo over de situatie in Noord-Celebes., 1946; 1207; 1 omslag
          - Rapport inzake de Seinen-Undo, een Japanse jeugdbeweging op Celebes., 1946; 1208; 1 stuk
          - Rapport van de assistent-resident van Poso over de ongeregeldheden te Kolonodale., 1946; 1209; 1 omslag
          - Rapporten betreffende de situatie in Makassar., 1946; 1210; 1 omslag
          - Politieke verslagen betreffende de residentie Manado., 1946-1948; 1211; 1 omslag
          - Stukken betreffende de invoering en latere opheffing van de Staat van Oorlog en Beleg in de residentie Zuid-Celebes., 1946-1948; 1212; 1 omslag
          - Stukken betreffende de ontwikkeling van de politieke situatie in de Minahassa sedert de Japanse inval., 1946-1948; 1213; 1 omslag
          - Stukken betreffende de opstand tegen het Nederlandse gezag, uitgaande van het zelfbestuur van Luwu op Celebes en de berechting van de aanstichters., 1946-1948; 1214; 1 omslag
          - Persoonlijke briefwisseling van de Procureur-Generaal met mr J. Barendrecht, hoofd van het Parket in Makassar, over de situatie op politiek en justitieel gebied op Celebes., 1947; 1215; 1 omslag
          - Politieke verslagen uitgebracht door de resident van Zuid-Celebes., 1947-1948; 1216; 1 omslag
          - Stukken betreffende de arrestatie van dr G.S.S.J. Ratulangi en de daarop gevolgde werkstakingen op Celebes en de internering van een aantal stakers., 1948; 1217; 1 omslag
            Zie tevens inv.nr 292.
          - Notitie inzake de republikeinse politiek ten aanzien van Celebes en de positie van dr G.S.S.J. Ratulangi., 1948-1949; 1218; 2 stukken
          - Briefwisseling inzake de veroordeling van de leider van de opstand in Gorontalo in december 1945., 1948 jun-jul; 1219; 1 omslag
          - Stukken betreffende de preventieve censuur op de pers in de residentie Manado, met politiek verslag [december 1948]., 1948-1949; 1220; 1 omslag
          - Stukken betreffende de vervolging van republikeinse ondergrondse acties in Makassar., 1948-1949; 1221; 1 omslag
          - Stukken betreffende de politieke situatie in de Minahassa, met name betreffende de afscheidingsbewegingen en verzetsacties aldaar., 1949; 1222; 1 omslag
        - Molukken, P.
          - Stukken betreffende de Zuid-Molukkenraad en de toetreding van Ambonnezen tot de Angkatan Pemuda Indonesia Ambon., 1946; 1223; 1 omslag
          - Stukken inzake de uitlatingen van de commandant van H.M. Banckert over de houding van de sultan van Ternate., 1946; 1224; 1 omslag
          - Stukken betreffende de vervolging van de aanstichter van de poging tot opstand te Sabatai, afdeling Morotai., 1946; 1225; 1 omslag
          - Stukken betreffende de staatkundige ontwikkelingen op Ternate en de Noord-Molukken., 1946-1948; 1226; 1 omslag
          - Politieke verslagen uitgebracht door de resident der Zuid-Molukken., 1947; 1227; 1 omslag
          - Stukken betreffende de incidenten in Patani en Gebe op Ternate veroorzaakt door een godsdienstige stroming, aangevoerd door hadji Piloli., 1947; 1228; 1 omslag
          - Politieke verslagen uitgebracht door de resident der Noord-Molukken., 1947 okt-nov; 1229; 1 omslag
          - Stukken betreffende de politieke situatie op Ambon., 1948; 1230; 1 omslag
          - Stukken betreffende de militaire bezetting op Ternate., 1948; 1231; 1 omslag
          - Briefwisseling inzake de rellen op Ternate na het optreden van militairen van de Koninklijke Landmacht aldaar., 1948 mrt-jun; 1232; 1 omslag
        - Timor en Onderhorigheden, Q.
          - Politieke en economische verslagen over de residentie Timor en onderhorigheden., 1946-1948; 1233; 1 omslag
        - Bali en Lombok, R.
          - Wekelijkse militaire inlichtingenrapporten opgemaakt door het Troepencommando op Bali en Lombok en verdere stukken inzake de militaire situatie., 1946-1948; 1234; 1 pak
          - Politiek verslagen betreffende Bali en Lombok., 1946-1947; 1235; 1 omslag
          - Stukken betreffende de berechting van verzetslieden op Bali, met bijbehorend politiek verslag betreffende Bali en Lombok [nov 1948]., 1948-1949; 1236; 1 omslag
        - Nieuw-Guinea, S.
          - Stukken betreffende verdachte personen en activiteiten in Merauke., 1945; 1237; 1 omslag
          - Processen-verbaal van verhoor met bijbehorende stukken betreffende Indonesiërs gearresteerd in verband met een poging tot opstand in Nieuw-Guinea., 1946; 1238; 1 pak
            Nummer vervallen: betreft archivalia afkomstig van het Hoog Militair Gerechtshof in Batavia. Deze zijn ingevoegd in de inventaris van de Indonesische Krijgsraden, zie inventaris 2.09.19.
          - Rapporten inzake de militaire situatie op Nieuw-Guinea; met begeleidende brief van het Kabinet van de Legercommandant., 1946 mei-jun; 1239; 1 omslag
          - Stukken betreffende het onderzoek naar opstandige republikeinse bewegingen in Hollandia, mede in verband met de opstand van Javanen aldaar., 1946-1947; 1240; 1 omslag
          - Stukken betreffende opstandige bewegingen in Hollandia, waarbij de bestuursassistent Lucas Jouwe betrokken was., 1946-1948; 1241; 1 omslag
          - Stukken betreffende een geheim complot voor het voeren van gewelddadige acties in Sorong, waar personeel van de Nederlandse Nieuw-Guinea Petroleum Maatschappij bij betrokken was., 1946-1949; 1242; 1 omslag
          - Politieke verslagen betreffende de residentie Nieuw-Guinea., 1947 sep-nov; 1243; 1 omslag
          - Stukken betreffende een op Biak ontdekte samenzwering., 1948-1949; 1244; 1 pak
      - Landelijke rapportages, 4.6.3.6
        - NEFIS-nota over de politieke ontwikkelingen in Indonesië tot ca. 1944., 1945; 1245; 1 deel
        - Overzicht van de algemene politieke situatie, 4e week van oktober 1947. Doorslag., 1246; 1 stuk
        - Rapport over de situatie in de door de Nederlandse troepen gecontroleerde gebieden op Java en Sumatra., 1948; 1247; 1 omslag
        - Rapporten en verdere stukken betreffende de Negara Indonesia Timur en Kalimantan Barat., 1948; 1248; 1 omslag
        - Memorandum van generaal S.H. Spoor over de ontwikkelingen op militair en politiek gebied., 1948; 1249; 1 stuk
        - Rapport over de ontwikkeling van de situatie in Oost-Indonesië, uitgebracht door de NEFIS., 1948; 1250; 1 stuk
        - Rapporten over de algemene politieke situatie op Java en in de Buitengewesten., 1948-1949; 1251; 1 omslag
        - Dagrapporten van de Sectie Inlichtingen van de Generale Staf. Stencil., 1949; 1252-1263; 12 omslagen
          - 1949 jan, 1252
          - 1949 feb, 1253
          - 1949 mrt, 1254
          - 1949 apr, 1255
          - 1949 mei, 1256
          - 1949 jun, 1257
          - 1949 jul, 1258
          - 1949 aug, 1259
          - 1949 sep, 1260
          - 1949 okt, 1261
          - 1949 nov, 1262
          - 1949 dec, 1263
        - Stukken betreffende de veiligheidstoestand en de politieke ontwikkeling in Indonesië in het algemeen, Sumatra, Borneo en Oost-Indonesië., 1949; 1264; 1 omslag
        - Verslagen inzake de door drs Wahban Hilal, adviseur voor Islam Zaken, gemaakte reizen over Java en in Oost-Indonesië., 1949; 1265; 1 omslag
        - Beoordeling van de Toestand, weekrapporten uitgebracht door het Kabinet van de Legercommandant., 1949 feb-nov; 1266; 1 pak
        - Rapporten van de RECOMBA Oost-Java inzake de toenemende onrust aldaar., 1949 jan; 1267; 2 stukken
        - Politieke dagrapporten opgesteld door het Parket van de Procureur-Generaal, de z.g. Moment-rapporten P.G., bevattende excerpten uit van diverse zijden ingekomen berichten., 1949 sep-nov; 1268; 1 omslag
- BEMOEIENIS MET HET JUSTITIEEL APPARAAT, 5.
  - Rechterlijke macht, 5.1
    - Stukken betreffende de na-oorlogse rechterlijke organisatie., 1944-1946; 1269; 1 omslag
    - Stukken betreffende een verzoek van de Partai Indonesia Merdeka Ambon tot plaatsing van een Indonesisch jurist bij de rechterlijke macht op Ambon., 1946; 1270; 1 omslag
    - Stukken betreffende de rechterlijke organisatie en het vervolgingsbeleid in Zuid-Celebes., 1946; 1271; 1 omslag
    - Stukken betreffende de personele bezetting van rechtbanken, landraden etc., 1946-1947; 1272; 1 omslag
    - Stukken betreffende de organisatie en werkzaamheden van de rechterlijke macht op Java., 1946-1948; 1273; 1 omslag
    - Stukken betreffende het herstel van de rechterlijke organisatie in de nieuw bezette gebieden, de vernieling van archieven en gebouwen van de Landraden door de Nederlandse troepen., 1947; 1274; 1 omslag
    - Stukken betreffende de organisatie van de rechterlijke macht en het opsporings- apparaat in Tomohon., 1947; 1275; 1 omslag
    - Stukken betreffende de rechterlijke organisatie en het opsporingsapparaat in Oost-Borneo., 1947; 1276; 1 omslag
    - Stukken betreffende het verzoek tot verbetering van het salaris van jonge substituut officieren van justitie in Semarang., 1947 jan; 1277; 1 omslag